【裁判字號】    98,審訴,1792
【裁判日期】    980721
【裁判案由】    毒品危害防制條例
【裁判全文】
臺灣高雄地方法院刑事判決            98年度審訴字第1792號
公  訴  人  臺灣高雄地方法院檢察署檢察官
被      告  乙○○
指定辯護人  本院公設辯護人黃秋葉
上列被告因毒品危害防制條例案件，經檢察官提起公訴（98年度
毒偵字第2274號），本院合議庭裁定由受命法官獨任依協商程序
審理，判決如下：
    主  文
乙○○施用第一級毒品，累犯，處有期徒刑玖月。扣案之葡萄糖
壹包、塑膠鏟管壹支，均沒收。
    事實及理由
一、本件犯罪事實及證據，除犯罪事實「並當場查獲海洛因1 包
    （毛重約0.2 公克）及剷子1 支」更正為「並當場扣得其所
    有之葡萄糖1 包（供摻入海洛因內一起施用）、塑膠鏟管1
    支（供挑取所施用之海洛因）」；證據部分補充「被告乙○
    ○於本院審理中之自白」及「高雄市立凱旋醫院濫用藥物成
    品檢驗鑑定書」外，餘均引用檢察官起訴書所載，如附件。
二、本件被告業已認罪，並經辯護人協助下與檢察官於審判外達
    成協商之合意，渠等合意內容為：被告願受科刑範圍如主文
    所載。經核被告所為，係犯毒品危害防制條例第10條第1 項
    之施用第一級毒品罪，而被告有起訴書所載之前科紀錄乙情
    ，有臺灣高等法院被告前案紀錄表在卷可稽，其受有期徒刑
    執行完畢，5 年內故意再犯本件最重本刑為有期徒刑以上之
    罪，為累犯，應依刑法第47條第1 項規定加重其刑。此外，
    上開協商合意內容，並無刑事訴訟法第455 條之4 第1 項所
    列不得認罪協商之情形，本件既經檢察官聲請改依協商程序
    而為判決，本院爰不經言詞辯論，於協商合意範圍內為協商
    判決。
三、應適用之法條：刑事訴訟法第455 條之4 第2 項、第455 條
    之8 、第454 條第2 項，毒品危害防制條例第10條第1 項，
    刑法第11條前段、第47條第1 項、第38條第1 項第2 款。
四、本判決除有刑事訴訟法第455 條之4 第1 項第1 款、第2 款
    、第4 款、第6 款、第7 款所定情形之一，或違反同條第2
    項規定者外，不得上訴。
本案經檢察官陳麗琇到庭執行職務。
中    華    民    國    98    年    7     月    21    日
                  刑事第十庭    法  官  陳君杰
以上正本證明與原本無異。
如不服本判決應於收受判決後10日內向本院提出上訴書狀，並應
敘述具體理由。其未敘述上訴理由者，應於上訴期間屆滿後20日
內向本院補提理由書(均須按他造當事人之人數附繕本)「切勿逕
送上級法院」。
中    華    民    國    98    年    7     月    21    日
                                書記官  李承悌
附錄本判決論罪科刑法條全文：
毒品危害防制條例第10條第1項
施用第一級毒品者，處6 月以上5 年以下有期徒刑。
附件：
臺灣高雄地方法院檢察署檢察官起訴書
                                    98年度毒偵字第2274號
    被      告  乙○○  男  50歲（民國○○年○月○○日生）
                        籍設高雄縣岡山鎮○○○路130號
                        國民身分證統一編號：Ｚ000000000號
上列被告因違反毒品危害防制條例案件，已經偵查終結，認應該
提起公訴，茲將犯罪事實及證據並所犯法條分敘如下：
            犯罪事實
一、乙○○前於民國89年間因施用毒品案件，經送強制戒治，於
    90年12月6日戒治期滿執行完畢；復於92年及93年間各因施
    用毒品案件，經法院判處有期徒刑1年2月及6月，並與另案
    偽造文書案件有期徒刑4月合併定應執行刑為1年9月確定，
    逾94年8月18日因縮短刑期假釋出監，並付保護管束，於94
    年8月29日保護管束期滿未撤銷假釋，其餘未執行之刑以已
    執行論而執行完畢；又於95年間因施用毒品案件，經法院判
    處有期徒刑9月確定，於96年6月28日執行完畢出監。詎猶不
    知悔改，復於上開施用毒品案件入監執行完畢後5年內，基
    於施用第一級毒品海洛因（下稱海洛因）之犯意，於98年3
    月22日中午，在高雄縣岡山鎮○○○路130號住處，將海洛
    因摻礦泉水裝填入注射針筒，以大腿靜脈注射之方式，施用
    海洛因1次。嗣於98年3月23日20時40分許，在高雄縣岡山鎮
    ○○○路130號住處前，為警攔停盤查，並當場查獲海洛因
    1包（毛重約0.2公克）及剷子1支，復徵得其同意後採尿送
    驗，檢驗結果呈嗎啡陽性反應。
二、案經高雄縣政府警察局仁武分局報告偵辦。
            證據並所犯法條
一、證據事實及清單：
┌──┬──────────┬─────────────┐
│編號│證    據    名    稱│待      證      事      實│
├──┼──────────┼─────────────┤
│一、│被告乙○○之自白    │全部犯罪事實及同意採尿送驗│
│    │                    │之事實                    │
├──┼──────────┼─────────────┤
│二、│高雄縣政府警察局仁武│被告持有海洛因1包（毛重約 │
│    │分局扣押筆錄暨扣押物│0.2公克）及剷子1支為警查獲│
│    │品目錄表各1份及照片4│之事實                    │
│    │張                  │                          │
├──┼──────────┼─────────────┤
│三、│台灣檢驗科技股份有限│被告尿液送驗結果成嗎啡陽性│
│    │公司98年4月7日濫用藥│反應，顯示被告確有施用海洛│
│    │物尿液檢驗報告及高雄│因1次之事實               │
│    │縣政府警察局仁武分局│                          │
│    │仁武派出所偵辦毒品案│                          │
│    │件尿液採證檢驗對照表│                          │
│    │各1紙               │                          │
├──┼──────────┼─────────────┤
│四、│刑案資料查註紀錄表及│被告接受強制戒治後5年內曾 │
│    │全國施用毒品案件紀錄│再犯施用毒品案件而入監執行│
│    │表各1份             │，復於入監執行完畢後5年內 │
│    │                    │再犯本件施用毒品案件，符合│
│    │                    │訴追要件之事實            │
└──┴──────────┴─────────────┘
二、核被告乙○○所為，係違反毒品危害防制條例第10條第1項
    施用第一級毒品之罪嫌。其施用海洛因前後，持有海洛因之
    低度行為，應為施用海洛因之高度行為所吸收，不另論持有
    第一級毒品罪。又被告前曾因施用毒品案件而接受有期徒刑
    之執行，並於96年6月28日執行完畢（卷附本署刑案查註紀
    錄表可參），其於執行完畢後5年內故意再犯本件最重本刑
    為有期徒刑以上之罪，為累犯，請依刑法第47條第1項之規
    定，加重其刑。扣案海洛因1包（毛重約0.2公克）及剷子1
    支，請依毒品危害防制條例第18條第1項前段之規定，宣告
    沒收並諭知銷燬。
三、依刑事訴訟法第251條第1項提起公訴。
    此  致
臺灣高雄地方法院
中    華    民    國    98    年    4    月    17     日
                        檢  察  官    甲  ○  ○
上正本證明與原本無異
中    華    民    國    98    年    4     月    30    日
                        書  記  官    董  翠  娥


司法院資訊處製作；財團法人民間司法改革基金會備份。
